【裁判字號】    97,交聲,1769
【裁判日期】    971128
【裁判案由】    違反道路交通管理處罰條例聲明異議
【裁判全文】
臺灣臺北地方法院交通事件裁定        97年度交聲字第1769號
原處分機關  交通部公路總局臺北區監理所板橋監理站
受 處 分人  甲○○
                      樓（私立均德康復之家）
異  議  人  乙○○
上列異議人因受處分人違反道路交通管理處罰條例案件，對於交
通部公路總局臺北區監理所板橋監理站民國97年6 月23日所為之
裁決（板監裁字裁41-AEB900189號裁決書），聲明異議，本院裁
定如下：
    主    文
異議駁回。
    理    由
一、原處分機關略以：本件受處分人甲○○於民國95年4 月30日
    15時15分許，在臺北市○○區○○路、襄陽路口，僅持輕型
    機器腳踏車駕駛執照，竟駕駛車牌號碼FWR-958 號重型機器
    腳踏車，經臺北市政府警察局中正第一分局警備隊警員填製
    北市警交字第AEB900189 號舉發違反道路交通管理事件通知
    單舉發，嗣受處分人未於應到案日期前提出申訴，經原處分
    機關受理後認受處分人確有上開違規行為，乃依道路交通管
    理處罰條例第22條第1 項第5 款及違反道路交通管理事件統
    一裁罰基準表規定，裁處異議人罰鍰新臺幣（下同）3,600
    元等情。
二、本件異議意旨略以：異議人為受處分人之妹，因受處分人為
    精神病患，長期接受復健治療，不具操縱駕駛重型機車之能
    力，受處分人亦自述不曾於上開舉發地點駕駛重型機車，為
    此代受處分人向本院聲明異議，爰請撤銷前揭裁罰處分云云
    。
三、按受處分人不服道路交通管理處罰條例第8 條主管機關所為
    之處罰，得於接到裁決書之翌日起20日內，向管轄地方法院
    聲明異議；又交通法庭認聲明異議不合法律上之程式或其異
    議權已經喪失者者，應以裁定駁回之，但其不合法律上之程
    式可補正者，應先訂期命為補正，逾期不補正者，即予駁回
    ，道路交通管理處罰條例第87條第1 項、道路交通案件處理
    辦法第18條分別定有明文。
四、查本件聲明異議狀係由受處分人之妹乙○○提出，有卷附「
    聲明異議書」1 紙在卷可參（見本院卷第3頁） 。又異議人
    雖主張受處分人甲○○罹患精神分裂症，並提出行政院國軍
    退除役官兵輔導委員會臺北榮民總醫院診斷證明書、臺中榮
    民總醫院門診醫療檢查單、身心障礙手冊等文件以資佐證，
    然並未陳明受處分人甲○○就本件交通違規案件委託異議人
    乙○○代為聲明異議之意旨，或提出任何委任其代理聲明本
    件異議之文書。而受處分人甲○○亦未曾受禁治產之宣告，
    有本院家事法庭97年9 月30日北院隆家科文字第15號函附卷
    可稽（見本院卷第25頁），其自非無行為能力之人，異議人
    亦非受處分人之法定代理人，是本件異議人既非受處分人，
    依前開說明，其聲明異議於法不合。又本院就上開聲明異議
    不合法律上程式之疑義，依規定於97年10月31日裁定受處分
    人甲○○，應於裁定送達後5 日內補正其授權代理人乙○○
    提起本件聲明異議之委任狀，該裁定於經合法送達於受處分
    人及異議人後，其等迄今均未曾補正受處分人授權異議人提
    出本件聲明異議之文件。是依前揭說明，本件異議人之聲明
    異議不合法律上之程式，應予駁回。
五、依道路交通管理處罰條例第87條第1 項、道路交通案件處理
    辦法第18條，裁定如主文。
中    華    民    國    97    年    11    月    28    日
                  交通法庭    法  官  林柏泓
如不服本裁定應於送達後5日內向本院提出抗告狀
以上正本證明與原本無異
                              書記官  柯貞如
中    華    民    國    97    年    12    月    1     日


司法院資訊處製作；財團法人民間司法改革基金會備份。
